臺灣高等法院高雄分院刑事判決　　　　 96年度上訴字第558號
上　訴　人
即　被　告　甲○○
上列上訴人因違反毒品危害防制條例案件，不服臺灣高雄地方法
院95年度訴字第4428號中華民國96年2 月2 日第一審判決（起訴
案號：臺灣高雄地方法院檢察署95年度毒偵字第8589號），提起
上訴，本院判決如下：
     主  文
上訴駁回。
     事  實
一、甲○○於民國91年間因施用毒品案件，經臺灣高雄地方法院
    裁定施以觀察勒戒及強制戒治，於92年5 月29日執行完畢而
    釋放；另於85年間因違反麻醉藥品管理條例案件，經臺灣高
    等法院以86年上訴字第3873號判決有期徒刑4 年6 月，並經
    最高法院以87年台上字第776 號駁回上訴確定，嗣於86年間
    又因違反麻醉藥品管理條例及藥事法等案件，經臺灣桃園地
    方法院及臺灣高等法院分別以86年度訴字第1170號及87年度
    上更(一)字第224 號判決有期徒刑8 月及1 年6 月確定，經臺
    灣高等法院裁定應執行有期徒刑6 年4 月，於90年3 月29日
    縮短刑期假釋出獄，嗣於91年間因施用毒品案件，經法院撤
    銷上開假釋，並執行殘刑2 年6 月14日，而於94年9 月27日
    執行完畢。詎猶不知悔改，明知海洛因係毒品危害防制條例
    第2 條第2 項所列之第一級毒品，不得非法持有、施用，仍
    於上開強制戒治執行完畢釋放後5 年內，基於施用第一級毒
    品海洛因之犯意，於95年10月14日晚上10時許，在其位於高
    雄市前鎮區○○○路51巷3 號住處，將第一級毒品海洛因摻
    水置入注射針筒內再注射於其手臂靜脈之方式，施用第一級
    毒品海洛因1 次。嗣甲○○於95年10月15日晚上10時45分許
    ，在高雄市前鎮區○○○路2 巷1 弄巷口因違規駕駛為警盤
    查，因一時心虛，將其所有之第一級毒品海洛因2 小包（淨
    重0.12公克，空包裝總重0.40公克）丟棄於地上，為警當場
    查獲扣案，並經甲○○同意採尿送驗查獲。
二、案經高雄市政警察局苓雅分局報告臺灣高雄地方法院檢察署
    檢察官偵查起訴。
     理  由
一、上揭犯罪事實，業據被告甲○○於偵查、原審及本院審理時
    均坦承不諱，且有第一級毒品海洛因2 小包（淨重0.12 公
    克，空包裝總重0.40公克）扣案可稽，並有高雄市立凱旋醫
    院95年10月23日濫用藥物尿液檢驗報告1 紙、尿液採證代碼
    對照表1 份、法務部調查局96年1 月15日鑑定書1 紙可證。
    又被告於91年間因施用毒品案件，經臺灣高雄地方法院裁定
    施以觀察勒戒及強制戒治，於92年5 月29日執行完畢而釋放
    之事實，有臺灣高雄地方法院檢察署刑案查註紀錄表及臺灣
    高等法院被告全國前案紀錄表各1 紙附卷可稽，是被告確係
    於強制戒治執行完畢釋放後，5 年內又為本件施用第一級毒
    品海洛因之犯行，依毒品危害防制條例第23條第2 項規定，
    應論罪科刑。
二、查海洛因係毒品危害防制條例第2 條第2 項所稱之第一級毒
    品，不得非法持有及施用。核被告所為，係犯毒品危害防制
    條例第10條第1 項之施用第一級毒品罪。被告持有第一級毒
    品海洛因之低度行為，已為施用之高度行為所吸收，不另論
    罪。另被告前於85年間因違反麻醉藥品管理條例案件，經臺
    灣高等法院以86年上訴字第3873號判決有期徒刑4 年6 月，
    並經最高法院以87年台上字第776 號駁回上訴確定，嗣於86
    年間又因違反麻醉藥品管理條例及藥事法等案件，經臺灣桃
    園地方法院及臺灣高等法院分別以86年度訴字第1170號及87
    年度上更一字第224 號判決有期徒刑8 月及1 年6 月確定，
    上開3 罪經臺灣高等法院裁定應執行有期徒刑6 年4 月，於
    90年3 月29日縮短刑期假釋出獄，嗣於91年間又因施用毒品
    案件，經法院撤銷上開假釋，並執行殘刑2 年6 月14日，而
    於94年9 月27日縮短刑期執行完畢完畢，有臺灣高等法院被
    告全國前案紀錄表1 紙附卷可稽，被告於上開有期徒刑執行
    完畢5 年內，故意再犯本件有期徒刑以上之罪，為累犯，應
    依刑法第47條第1 項規定，加重其刑。
三、原審因而適用毒品危害防制條例第10條第1 項、第18條第1
    項前段，刑法第11條、第47條第1 項規定，並審酌被告曾觸
    犯施用毒品之犯行，雖經強制戒治，仍未能斷戒施用毒品惡
    習，顯見其戒治意志不堅，本應從重量刑以收刑罰教化之效
    。惟念其施用毒品亦對己身殘害，且能於犯後坦承犯行，態
    度尚稱良好等一切情狀，酌情量處有期徒刑1 年，以示儆懲
    。並敘明扣案之海洛因2 小包（淨重0.12公克，空包裝總重
    0.40公克），經鑑定結果，係屬毒品危害防制條例第2 條第
    2 項所稱之第一級毒品，有法務部調查局96年1 月15日鑑定
    書1 紙在卷可參，應依毒品危害防制條例第18條第1 項前段
    規定宣告沒收銷燬之（該海洛因之包裝袋，因與其上海洛因
    無從析離，應併沒收銷燬之）。認事用法，核無不合，量刑
    亦屬允當。被告上訴意旨認原判決量刑過重，指摘原判決不
    當；為無理由，應予駁回。
據上論斷，應依刑事訴訟法第368條，判決如主文。
本案經檢察官方娜蓉到庭執行職務。
中　　華　　民　　國　　96　　年　　4 　　月　　17　　日
                  刑事第三庭    審判長法  官  謝宏宗
                                      法  官  范惠瑩
                                      法  官  黃仁松
以上正本證明與原本無異。
如不服本判決應於收受本判決後10日內向本院提出上訴書狀，其
未敘述上訴理由者，並得於提起上訴後10日內向本院補提理由書
狀（均須按他造當事人之人數附繕本）「切勿逕送上級法院」。
中　　華　　民　　國　　96　　年　　4 　　月　　17　　日
　　　　　　　　　　　　　　　　　　　書記官  馬蕙梅
附錄本判決論罪科刑法條：
毒品危害防制條例第10條
施用第1級毒品者，處6月以上5年以下有期徒刑。
施用第2級毒品者，處3年以下有期徒刑。
